# 请教陈版，明股实债相关问题

提问人：cindyddiz 时间：2018-05-07 23:03:12
陈版，您好：
虽然看了瑞华研究以及论坛中关于明股实债的处理，到具体操作时，还是有一些问题，希望得到指导：
A公司及其子公司B，与某基金管理人签订协议，约定由基金管理人管理的甲基金，出资 1000 万元至B公司，（已将甲公司作为出资人在工商办理了变更登记）。投资期限为 3 年，年固定收益率为10%由B公司支付，甲基金虽派出董事，但不参与B公司的经营管理，只是监督以免有不利于甲基金的情况出现。期满后的退出方式由甲基金进行选择，可以是A公司收购、B公司回购、向第三方转让、基金份额转让等。根据与管理层的交流，管理层认为到期由B公司回购的可能性更大（考虑到实质为借款，甲基金目的为本金安全收回，对于具体的收回方式应无过多异议）。 据此，我认为无论是在A的合并层面，还是在B公司的单体层面上，甲基金的 1000 万元均为债权，B公司对于支付给甲基金的固定收益，也打算根据《关于企业混合性投资业务企业所得税处理问题的公告》（国家税务总局公告 2013 年第 41 号），进行税前扣除。 问题：由于甲基金已作为B公司股东，在工商办理了登记，甲基金对于B公司的资产，只能享有剩余财产的分配权。如果将甲基金的出资按债权反映，那么在披露的时候，对于此笔借款（长期应付款中列报）以及股本（与工商登记不一致）应该如何作出说明？可有公众公司涉及类似的报告做参考？
谢谢。

回答人：chenyiwei
为了尊重法律形式，B接受基金的出资也应增加实收资本。但同时编制一笔分录：借：资本公积——资本溢价，贷：长期应付款。后续B每年支付的固定收益确认为利息支出。期满后如果B回购，则借记长期应付款，贷记银行存款；如果期满后由A回购，则A支付的回购款增加对B的长投成本，同时B将长期应付款转回资本公积。